【裁判字號】    97,簡上,370
【裁判日期】    971014
【裁判案由】    竊盜
【裁判全文】
臺灣臺北地方法院刑事判決             97年度簡上字第370號
上  訴  人    甲○○
即  被  告
選任辯護人  張建鳴律師
上列上訴人因竊盜案件，不服本院97年度簡字第2956號，中華民
國97年7 月31日第一審刑事簡易判決（聲請簡易判決處刑案號：
97年度偵字第13974 號），提起上訴，本院管轄之第二審合議庭
判決如下：
    主  文
原判決撤銷。
甲○○竊盜，處拘役拾日，如易科罰金，以新臺幣壹仟元折算壹
日。緩刑貳年。
    事  實
一、甲○○意圖為自己不法之所有，於民國97年6 月18日下午12
    時40分許，在臺北市中正區○○○路○段56號屈臣氏店內1
    樓，徒手竊取店內陳列販賣售價新臺幣（下同）420 元之完
    美持久眼線液1 盒，並於得手後置於自行攜帶之購物袋欲與
    其他經結帳之物品一同夾帶攜出。嗣於甲○○經過店門口之
    際，因該店之警報器作響，始查知上情。
二、案經胡秀如訴請臺北市政府警察局中正第一分局報告臺灣臺
    北地方法院檢察署檢察官偵查後聲請簡易判決處刑。
    理  由
一、按被告以外之人於審判外之言詞或書面陳述，除法律有規定
    者外，不得作為證據，刑事訴訟法第159 條第1 項定有明文
    ；次按被告以外之人於審判外之陳述，雖不符前四條之規定
    ，而經當事人於審判程序同意作為證據，法院審酌該言詞陳
    述或書面陳述作成時之情況，認為適當者，亦得為證據；當
    事人、代理人或辯護人於法院調查證據時，知有第159 條第
    1 項不得為證據之情形，而未於言詞辯論終結前聲明異議者
    ，視為有前項之同意；同法第159 條之5 規定甚明。本案認
    定上訴人即被告甲○○犯罪事實之證據，部分屬於傳聞證據
    ，因被告及辯護人與公訴人對上開傳聞證據之證據能力均不
    表爭執，本院審酌該等言詞陳述作成之情況並無違法或不當
    情事，因依刑事訴訟法第159 條之5 規定，該等陳述均適合
    作為證據，合先敘明。
二、上揭犯罪事實，業據被告於本院審理時坦承不諱，核與證人
    即店員胡秀如到庭具結證稱：發現被告竊盜之時間約12時40
    分許等語相符（本院卷二第37頁），並有扣押物品收據、贓
    物照片在卷可查（臺灣臺北地方法院檢察署97年度偵字第13
    974 號卷第15、16頁），足認被告上開自白核與事實相符，
    堪以採信。綜上，本案事證明確，被告犯行洵堪認定，應依
    法論科。
三、原審判決以被告罪證明確而予論罪科刑，固非無見。惟查，
    被告係於97年6 月18日上午12時40分許下手行竊等事實，業
    如前述，然原判決卻誤認被告係於同日下午1 時50分許行竊
    ，自有未合；又上訴人已與被害人達成和解，並確依和解條
    件捐助5,000 元予兒童福利文教聯盟基金會等事實，亦有上
    訴人提出之和解書及郵政劃撥儲金存款收據各1 紙在卷可查
    （本院卷一第6 、7 頁），原審未及審酌上訴人此部分之犯
    後態度，亦有未恰。是上訴人上訴指稱原判決有上開不當，
    請求撤銷改判，即有理由，自應由本院予以撤銷改判。
四、核被告所為，係犯刑法第320 條第1 項之竊盜罪。爰審酌被
    告不思尋正當途徑獲取財物，卻以非法方法竊取他人物品，
    破壞社會秩序，造成他人損害，且犯後曾飾詞否認，行為確
    有不該，惟念及被告並無前科紀錄，有臺灣高等法院被告前
    案紀錄表可查，其係因一時貪念始犯本罪，所竊取物品價值
    不高，並已由被害人領回，且被告現已坦承犯行，表示悔意
    ，並積極與被害人達成和解而確實履行和解條件，被害人已
    領回失竊物品且不再追究等一切情狀，酌情量處如主文所示
    之刑，並諭知易科罰金之折算標準，以資儆懲。又上訴人雖
    上訴請求免刑判決，惟本院衡酌上訴人非因飢寒而起盜心，
    且犯後之初猶飾詞否認，故認檢察官所稱不宜予以免刑一事
    尚屬可採。而被告未曾因故意犯罪受有期徒刑以上刑之宣告
    ，僅一時失慮致罹刑典，經此偵、審程序及科刑教訓後，自
    當知所警惕，因認前開所宣告之刑，以暫不執行為適當，爰
    依刑法第74條第1 項第1 款規定，併予宣告緩刑2 年，以啟
    自新。
據上論斷，應依刑事訴訟法第455 條之1 第1 項、第3 項、第36
9 條第1 項前段、第364 條、第299 條第1 項前段，刑法第320
條第1 項、第41條第1 項前段、第74條第1 項第1 款，刑法施行
法第1 條之1 ，判決如主文。
本案經檢察官孫沛琦到庭執行職務。
中    華    民    國    97    年    10    月    14    日
                  刑事第七庭審判長法  官  高偉文
                                  法  官  林欣苑
                                  法  官  林勇如
上正本證明與原本無異。
不得上訴。
                                  書記官  葉潔如
中    華    民    國    97    年    10    月    14    日
附錄法條：
中華民國刑法第320 條
（普通竊盜罪、竊佔罪）
意圖為自己或第三人不法之所有，而竊取他人之動產者，為竊盜
罪，處5 年以下有期徒刑、拘役或5 百元以下罰金。
意圖為自己或第三人不法之利益，而竊佔他人之不動產者，依前
項之規定處斷。
前二項之未遂犯罰之。


司法院資訊處製作；財團法人民間司法改革基金會備份。
